【裁判字號】    91,訴,2326
【裁判日期】    920430
【裁判案由】    有關教育事務
【裁判全文】
臺北高等行政法院裁定                            九十一年度訴字第二三二六號
    原      告  甲○○
    被      告  行政院人事行政局
    代  表  人  李逸洋（局長）
右當事人間因有關教育事務事件，原告不服行政院中華民國九十一年四月十七日院台
訴字第第0000000000號訴願決定，提起行政訴訟，本院裁定如左：
    主      文
原告之訴駁回。
訴訟費用由原告負擔。
    理      由
一、按行政訴訟法第四條第一項規定：人民因中央或地方機關之違法行政處分，認為
    損害其權利或法律上之利益，經依訴願法提起訴願而不服其決定者，得向高等行
    政法院提起撤銷訴訟。而此所謂行政處分，依訴願法第三條第一項規定，係指中
    央或地方機關就公法上具體事件所為之決定或其他公權力措施而對外直接發生法
    律效果之單方行政行為而言。又按「．．．對於官署與其他機關團體間內部所為
    職務上之表示，人民自不得遽以官署為被告而訴請予以撤銷。．．．」，行政法
    院（現改制為最高行政法院）四十一年度判字第十五號著有判例，是機關與其他
    機關團體間內部所為職務上之表示，既不因該項敘述或說明而生何法律上之效果
    者，自非行政處分，人民即不得對之提起訴願。
二、本件原告於九十一年一月十日向行政院衛生署南投醫院（以下簡稱南投醫院）申
    請公教人員子女就讀美國大學教育補助，南投醫院以九十一年二月一日九十一投
    醫人字第０四七六號函請被告釋示，被告以九十一年二月六日局給字第０九一０
    ００三六０一號函復南投醫院，略以全國軍公教員工待遇支給要點附表九「子女
    教育補助表」說明二規定：「公教人員子女隨在台澎金馬地區居住，就讀政府立
    案之公私立大專以下小學以上學校肄業正式生，可按規定申請子女教育補助。」
    ，所稱「隨在台澎金門地區居住」係以實際隨父母居住台澎金馬地區而不以設籍
    為限；又所稱「政府立案」之學校，係指我國政府立案者，故南投醫院醫師子女
    因係就讀美國德州州立大學，自不合申請子女教育補助等語。原告不服，提起訴
    願，遭決定不受理，遂向本院提起行政訴訟。
三、按申請子女教育補助，係由公教人員檢附相關證件，向其所服務之機關或學校申
    請，此觀全國軍公教員工待遇支給要點附表九「子女教育補助表」說明三及說明
    四規定即明。經查本件原告於申請子女教育補助時，係於南投醫院就職，擔任醫
    師職務，是原告申請子女教育補助事件之受理及審核機關為其服務機關即南投醫
    院，堪以確定。茲原告係不服被告九十一年二月六日局給字第０九一０００三六
    ０一號函，提起本件行政訴訟，惟查上開函係被告就南投醫院請求釋示公教人員
    子女就讀美國大學教育補助疑義所為之說明，究其內容乃機關間內部所為職務上
    之表示，並未對原告之申請有所准駁，尚不對外發生准駁之法律上效果，即難謂
    其屬行政處分性質。訴願決定以上開函非屬行政處分，以程序不合而予以不受理
    ，揆諸首揭法條規定及判例，並無不合，原告復提起行政訴訟，顯非合法，應予
    駁回。又本件訴訟既不合法，其實體上之主張即無庸審酌，併此敘明。
四、依行政訴訟法第一百零七條第一項第十款、第一百零四條、民事訴訟法第九十五
    條、第七十八條，裁定如主文。
中      華      民      國    九十二    年      四      月     三十     日
                            臺 北 高 等 行 政 法 院  第 四 庭
                                           審 判 長  法    官  鄭忠仁
                                                     法    官  楊莉莉
                                                     法    官  林育如
右為正本係照原本作成。
如不服本裁定，應於送達後十日內向本院提出抗告狀（須按他造人數附繕本）。
中      華      民      國    九十二    年      五      月      二      日
                                                     書 記 官  林如冰


司法院資訊處製作；財團法人民間司法改革基金會備份。
